臺灣高等法院民事裁定                  100年度聲字第231號
    聲 請 人  林介立
聲請人因與相對人蕭羽茹間解任臨時管理人事件提起再抗告，聲
請選任律師為非訟代理人，本院裁定如下：
    主      文
聲請駁回。
    理      由
一、本件再抗告人因與相對人蕭羽茹間解任臨時管理人事件，對
    於原法院100年6月3日所為100年度抗字第66號裁定不服再為
    抗告，未依非訟事件法第46條準用民事訴訟法第466條第1項
    、第2 項規定提出委任律師或具律師資格之關係人為非訟代
    理人之委任狀，經本院於100年7月13日裁定命其於裁定收受
    後7 日內補正，再抗告人聲請本院為其選任律師為非訟代理
    人。聲請意旨略稱：伊父親過世、母親動手術、患高血壓、
    肝硬化，伊正籌措救命醫藥費，亦將向本院及司法院院長陳
    情救助，並向法律扶助基金會送件審核中，伊無資力委任律
    師，爰依民事訴訟法第466條之2規定聲請為伊選任律師為非
    訟代理人云云。
二、按上訴人無資力委任訴訟代理人者，得依訴訟救助之規定，
    聲請第三審法院為之選任律師為其訴訟代理人，為民事訴訟
    法第466條之2第1項所明定，依非訟事件法第46 條、民事訴
    訟法第495條之1第2 項規定，前開規定於非訟事件中之再抗
    告程序亦準用之。是當事人提起再抗告，應委任律師為代理
    人，且須符合訴訟救助之要件，再抗告法院始得依再抗告人
    之聲請為其選任律師為代理人。又聲請訴訟救助，依民事訴
    訟法第109條第2 項、第284條規定，應提出能即時調查之證
    據，以釋明請求救助之事由，是法院調查聲請人是否無資力
    支出訴訟費用，專就聲請人提出之證據為之，如聲請人並未
    提出證據，或依其提出之證據，未能信其無資力支出訴訟費
    用之主張為真實，即應將其聲請駁回，並無派員調查之必要
    。再所謂無資力，係指窘於生活，且缺乏經濟信用者而言，
    最高法院43年台抗字第152號判例意旨參照。
三、聲請人陳稱：伊因母親重病正籌措醫藥費、無資力委任律師
    ，爰依民事訴訟法第51條規定，聲請為其選任律師為非訟代
    理人云云，固據提出其母之臺大醫院診斷證明書為憑（本院
    卷第7 頁），惟上開診斷證明書僅記載聲請人母親罹患心房
    撲動、高血壓、肝硬化等疾病，無從執以判斷聲請人為因負
    擔母親醫藥費而無法支付本件律師費用，成為無資力者，此
    外聲請人並未舉證釋明其為缺乏經濟上信用之人，核與訴訟
    救助之要件有所未合，則聲請人聲請本院為其委任律師為非
    訟代理人，為無理由，應予駁回。
中    華    民    國   100    年    8     月    5     日
                    民事第一庭
                        審判長法  官  張耀彩
                              法  官  盧彥如
                              法  官  林金吾
正本係照原本作成。
不得抗告。
中    華    民    國   100    年    8     月    5     日
                              書記官  張永中